臺灣彰化地方法院民事裁定
110年度勞執字第16號
聲  請  人  賴保維  
相  對  人  林士華  
上列當事人間勞資爭議執行裁定事件，本院裁定如下： 
    主  文
聲請駁回。
聲請程序費用500元由聲請人負擔。
    理  由
一、按勞資爭議經調解成立或仲裁者，依其內容當事人一方負私
    法上給付之義務，而不履行其義務時，他方當事人得向該管
    法院聲請裁定強制執行並暫免繳裁判費；於聲請強制執行時
    ，並暫免繳執行費，勞資爭議處理法第59條第1項定有明文
    。又強制執行應以執行名義所在範圍為限，勞資爭議調解成
    立或仲裁後聲請強制執行之對象，應為勞資爭議之資方即雇
    主，如非以資方為相對人聲請強制執行，即非適法。
二、聲請意旨略以：兩造於民國110年1月29日經彰化縣勞資關係
    協進會就勞資爭議案件調解成立，調解結果第2項：「資方
    （即新協利研磨拋光）同意給付勞方賴保維工資差額2萬6,5
    00元」。爰依勞資爭議處理法第59條規定，聲請准予強制執
    行等語。
三、經查，聲請人主張兩造成立勞資爭議調解之事實，業據提出
    勞資爭議協調記錄在卷為證，固堪信屬實。惟依前揭說明，
    勞資爭議調解成立後聲請強制執行之對象，應為勞資爭議之
    資方即雇主，觀諸系爭勞資爭議調解紀錄之當事人列「新協
    利研磨拋光、負責人林士華」，並未表明新協利研磨拋光之
    組織型態為何。經本院職權查閱稅籍登記資料公示查詢及經
    濟部商業司商工登記公示資料，均無從特定其組織型態為公
    司、商號或合夥。再考諸址設「彰化縣○○鄉○○村○○路0段000
    號」者為鉅登實業有限公司，亦非新協利研磨拋光。況於勞
    資爭議調解時，代表資方出席之林士華已明確表示：其與聲
    請人非屬勞雇關係等語，卷內亦無確切資料足供相反之認定
    。從而，本件強制執行之對象即勞資爭議之資方究竟為何人
    ，尚存疑義。故本件聲請人聲請裁定准予強制執行，逕列「
    林士華」為相對人，洵屬無據，應予駁回。
四、又按非訟事件程序費用，除法律另有規定外，由聲請人負擔
    ；檢察官為聲請人時，由國庫支付；前項費用之負擔，有相
    對人者，準用民事訴訟法有關訴訟費用之規定。依法應由關
    係人負擔費用者，法院裁定命關係人負擔時，應一併確定其
    數額，非訟事件法第21條、第24條第1項分別定有明文。本
    件聲請人聲請給付之金額為26,500元，依非訟事件法之規定
    本應徵收程序費用500元，僅因前揭勞資爭議處理法第59條
    規定而暫免徵收，然依前述規定，本院於裁定時仍應為程序
    費用負擔之裁判。是依前述規定，併確定本件程序費用500
    元應由聲請人負擔，爰裁定如主文第2項所示。
中　　華　　民　　國　　110 　年　　4 　　月　　30　　日
                  民事第四庭    法　官　徐沛然
以上正本係照原本作成。
如對本裁定抗告，須於裁定送達後10日內向本院提出抗告狀，並
繳納抗告費新臺幣1,000元。
中　　華　　民　　國　　110 　年　　4 　　月　　30　　日
                                書記官  蔡明株